# ANDRÉS MAURICIO TRIANA REINA

INGENIERO DE SISTEMAS

+(57) 3108669185



andrestrianareina@outlook.com



@andresmtr



in/andres-mauricio-triana-reina



andresmtr.github.io/Andres\_Triana\_HV/



# **SKILLS**

#### **OFIMATICA**

**EXCEL** 

WORD

**POWER POINT** 

#### **DATA ANALYTICS AND VISUALIZATION**

**PYTHON** 

**PANDAS** 

**NUMPY** 

SQL

**SEABORN** 

MATPLOTLIB

PLOTLY

**CHART JS** 

#### **FULL STACK DEVELOPER**

**HTML** 

CSS

**BOOTSTRAP** 

**JAVASCRIPT** 

**PYTHON** 

**DJANGO** 

#### PERFIL

Ingeniero de sistemas con amplia experiencia en cargos como evaluación y monitoreo, manejo de bases de datos para construcción de reportes gerenciales e indicadores de avance, usando Python y Excel para la extracción, depuración, análisis, visualización de datos e información. Fortalezas para interpretar, analizar y diagnosticar avances de procesos, así como para diseñar e implementar planes operativos orientados para la toma de decisiones oportunas.

# **EDUCACIÓN**

(2017 - 2020)

UNAD - UNIVERSIDAD NACIONAL ABIERTA Y A DISTANCIA.

Ingeniero de sistemas

(2014 - 2016)

SENA - SERVICIO NACIONAL DE APRENDIZAJE

Tecnología en análisis y desarrollo de sistemas de información

# **CURSOS/CERTIFICACIONES**

SQL course - Sololearn

Interactive Python Dashboards with Plotly and Dash - Udemy Python for Data Sciences and machine learning Bootcamp - Udemy Big Data Analytics: Opportunities, Challenges and the future - Future Learn Google Curso de introducción al desarrollo web: HTML y CSS - Google activate Python course - Sololearn

### **EXPERIENCIA**

(2021 - Actual)

**IMMAP** 

#### **Data Analyst Expert**

Compilar, depurar, procesar y analizar la información obtenida a partir de las bases de datos suministradas o conseguidas a través de información primaria y secundaria, incorporarando nuevas metodologías de procesamiento y análisis de datos, haciendo uso de la inteligencia artificial, lenguajes de programación y minería de datos con el propósito de mejorar la calidad de la información en los productos.

(2018 - 2021)

#### **OIM - ORGANIZACIÓN INTERNACIONAL PARA LAS MIGRACIONES**

#### Profesional sistemas de información

Manejo, administración, creación y depuración de la información y bases de datos en los programas "Iraca", "Empleo para la Prosperidad" y "Mi Negocio", de USAID y Prosperidad Social. Así mismo, realizar el monitoreo y seguimiento del proyecto con la creación de informes, reportes e indicadores. También, encargado del cargue de información y beneficios en el aplicativo kokan de Prosperidad Social.

(2017 - 2018)

#### ASOCIACIÓN COLOMBIANA DE DISTRIBUIDORES PELÍCULAS CINEMATOGRÁFICAS

#### Administrador base de datos Cadbox

Administrador de las base de datos con la información de venta taquilla de cine a nivel nacional y posterior cargue de información en el aplicativo CADBOX, control y administración de usuarios para ingreso del sistema de información CADBOX y generar reportes de información, de acuerdo a la solicitud de cada uno de los asociados.

(2013 - 2017)

#### FUPAD/FUCOLDE

#### Analista de evaluación y monitoreo

Manejo, administración, creación y depuración de la información y bases de datos del programa "Iraca", con el fin de corroborar los datos a usar para la creación de informes, reportes e indicadores. Así mismo, encargado del cargue de información y beneficios en el aplicativo kokan de prosperidad social

Visual Studio Code

## **HERRAMIENTAS**

Anaconda Jupyter PostgreSQL
Google Colaboratory Microsoft Office

## **REFERENCIAS**

 EDWIN DORADO
 Tel: 3183365415

 NUBIA CHACÓN
 Tel: 3156703088

 BIBIANA GONZALEZ
 Tel: 3014206745